【裁判字號】    98,易,1089
【裁判日期】    990323
【裁判案由】    竊盜等
【裁判全文】
臺灣屏東地方法院刑事判決              98年度易字第1089號
公  訴  人  臺灣屏東地方法院檢察署檢察官
被      告  戊○
            甲○○
上列被告因竊盜案件，經檢察官提起公訴（民國98年度偵字第
4949號），本院判決如下：
    主  文
戊○犯搬運贓物罪，共罪，均累犯，各處有期徒刑肆月，如易
科罰金，均以新臺幣壹仟元折算壹日；又共同犯偽造署押罪，共
貳罪，均累犯，各處有期徒刑月，如易科罰金，均以新臺幣壹
仟元折算壹日，三義欣業社收據貳紙偽造之「陳榮勝」之署押各
壹枚，均沒收；又服用酒類，不能安全駕駛動力交通工具而駕駛
，累犯，處有期徒刑月，如易科罰金，以新臺幣壹仟元折算壹
日；應執行有期徒刑壹年陸月，如易科罰金，以新臺幣壹仟元折
算壹日，三義欣業社收據貳紙偽造之「陳榮勝」之署押各壹枚，
均沒收。
甲○○犯竊盜罪，累犯，處有期徒刑柒月，扣案之鑰匙壹支沒收
；又犯收受贓物罪，共罪，均累犯，各處有期徒刑肆月；又共
同犯偽造署押罪，共貳罪，均累犯，各處有期徒刑月；三義欣
業社收據貳紙偽造之「陳榮勝」之署押各壹枚，均沒收；又服用
酒類，不能安全駕駛動力交通工具而駕駛，累犯，處有期徒刑
月；應執行有期徒刑貳年，扣案之鑰匙壹支及三義欣業社收據貳
紙偽造之「陳榮勝」之署押各壹枚，均沒收。
    事  實
一、戊○前於民國94年間因贓物及竊盜案件，分別經本院判處有
    期徒刑3 月、10月確定，並定執行刑為有期徒刑11月，於96
    年1 月23日縮刑期滿執行完畢；甲○○前因恐嚇、毀棄損壞
    、竊盜、竊盜、竊盜等案件，分別經臺灣高等法院花蓮分院
    判處有期徒刑8 月、10月、1 年10月、2 年6 月、6 年8 月
    ，並經減刑，定應執行刑7 年11月15日確定，於97年10月15
    日縮短刑期假釋出監，所餘刑期付保護管束，98年1 月13日
    假釋期滿，執行完畢。
二、甲○○意圖為自己不法之所有，於98年6 月26日下午6 時許
    至98年6 月27日上午6 時許止之某時內，在屏東縣萬巒鄉○○村○○路口，以其所有之鑰匙1 支竊取丁○○所有車牌號
    碼WP-2957 自用小貨車，得手後供其日後載運贓物之用。
三、甲○○明知鋼筋30片，係丙○○於98年6 月26日下午5 時許
    至98年6 月27日上午8 時許止之某時，在屏東縣崁頂鄉崁頂
    村武邊農場前南二高崁頂段下方丙○○所承攬之台電管路工
    程工地所失竊之贓物，仍基於收受贓物之犯意，向不詳姓名
    年籍之人收受前開贓物。並於98年6 月27日上午8 時許，委
    由戊○駕駛其前開竊得之車牌號碼WP-2957 號自用小貨車，
    將30片鋼筋，載往設於屏東縣佳冬鄉○○村○○路263 巷28
    號之三義欣業社資源回收場出售，戊○明知該自用小貨車上
    之鋼筋為贓物，仍基於搬運贓物之犯意，將前開贓物搬運至
    資源回收場，並出售獲得新台幣( 以下同)11370元。而戊○
    、甲○○於出賣上開鋼筋時，經資源回收場之乙○○要求填
    寫資料，戊○、甲○○因上開鋼筋為贓物，若於資源回收場
    之登記資料上留下真實姓名，恐遭警方循線查獲，為掩飾身
    分，乃另共同基於偽造署押之犯意聯絡，由甲○○捏造「陳
    榮勝」之名字，並推由戊○出面在三義欣業社收據上，偽簽
    交貨人姓名為「陳榮勝」，而偽造「陳榮勝」署押1 枚，足
    以生損害「陳榮勝」其人及三義欣業社管理收受物品之正確
    性。
四、甲○○明知廢白鐵、欄杆及水塔2 個是來源不明之贓物，仍
    於98年6 月30日8 時許前之不詳時間內，在屏東縣內不詳地
    點，收受上開白鐵等贓物，並委由知情之戊○駕駛上開甲○○竊得之自用小貨車，搬運前開贓物，甲○○則駕駛車號YM
    -8838 號自用小客車一同前往三義欣業社資源回收場出售前
    開贓物，戊○與甲○○於出賣前開贓物時，為掩飾身分，遂
    共同基於偽造署押之犯意聯絡，推由戊○出面在三義欣業社
    收據上，偽簽交貨人姓名為「陳榮勝」，而偽造「陳榮勝」
    之署押1 枚，足以生損害於「陳榮勝」其人及三義欣業社管
    理收受物品之正確性。
五、甲○○明知鋼筋、扶手白鐵等物是來源不明之贓物，於98年
    7 月6 日凌晨3 時前之不詳時間內，在屏東縣內不詳地點，
    收受上開鋼筋等贓物。並於98年7 月6 日凌晨3 時至4 時許
    之間，與戊○在屏東縣春日鄉歸崇村1 處便利商店前飲酒，
    二人於飲酒後均已達不能安全駕駛動力交通工具之狀態，仍
    於同(6) 日上午7 時許，甲○○委由知情之戊○駕駛上開竊
    得之自用小貨車，搬運前開贓物，甲○○則駕駛車號YM-883
    8 號自用小客車一同前往設於屏東縣佳冬鄉○○村○○路23
    6 巷28號之三義欣業社資源回收場出售前開贓物，嗣於同（
    6 ）日上午8 時10分許，為警攔查當場逮捕戊○、甲○○，
    測得戊○吐氣所含酒精濃度達每公升0.69毫克，甲○○吐氣
    所含酒精濃度達每公升0.75毫克，已達不能安全駕駛動力交
    通工具之程度，且當場扣得車號WP-2957 號小貨車及甲○○
    所有之鑰匙1支，而查悉上情。
六、案經丙○○訴由屏東縣政府警察局枋寮分局報請臺灣屏東地
    方法院檢察署檢察官偵查起訴。
    理  由
一、按傳聞法則之重要理論依據，在於傳聞證據未經當事人之反
    對詰問予以核實，乃予排斥，惟若當事人已放棄對原供述人
    之反對詰問權，於法院審判時表明同意該等傳聞證據可作為
    證據，基於證據資料愈豐富，愈有助於真實發現之理念，並
    貫徹刑事訴訟法修法加重當事人進行主義之精神，確認當事
    人對於證據能力有處分權之制度，傳聞證據經當事人同意作
    為證據，法院認為適當者，亦得為證據；另當事人於調查證
    據時，對於傳聞證據表示「沒有意見」、「對於證據調查無
    意見」，而未於言詞辯論終結前聲明異議，應視為已有將該
    等傳聞證據採為證據之同意，刑事訴訟法第159 條之5 定有
    明文。檢察官、被告於本院審理時就本判決引用之各項證據
    資料如屬審判外之言詞或書面陳述，知有刑事訴訟法第159
    條第1 項不得為證據之情形，均表示無意見，而未於言詞辯
    論終結前聲明異議，本院審酌上開證據資料作成時之情況，
    並無任何違法取證之不適當情形，且對於被告涉案之事實具
    有相當之關聯性，依刑事訴訟法第159 條之5 規定，認均具
    有證據能力。
二、訊據被告戊○對於上開犯罪事實均坦承不諱；被告甲○○則
    矢口否認有何竊盜、收受贓物、偽造署押、公共危險等犯行
    ，辯稱：否認檢察官起訴之犯罪事實，因為欠戊○3 萬元，
    戊○誣陷伊云云。
三、經查：
(一)、上開事實，業據被告戊○於本院審理時結證：我在犯案的一
    個月前，陳健國介紹我認識甲○○，甲○○開車到陳健國家
    ，我跟陳健國喝酒，等到陳健國介紹我才認識甲○○，那時
    他剛才泰源監獄執行回來，也沒有做什麼，我在偵查中有說
    過他會開小貨車，那時候我有駕照，甲○○打電話找我去開
    小貨車，賣車上的鋼鐵，我就去開，甲○○說開到古物商給
    我2,500 元，反正我有錢賺就好，在三義欣業社資源回收場
    賣東西，甲○○跟我說不要用我自己的名字寫，我不知道小
    貨車被偷，就在收據上簽陳榮勝，甲○○三次都沒有跟我說
    車上的東西從那裡來，我只是負責開車到古物商，前面二次
    有付錢，每次都是2,000 元，因為最後一趟，我們被警察抓
    到，前面二次都付現金2,000 元，另外有500 元，我們二人
    去喝酒。甲○○沒有告訴我小貨車是他偷，甲○○都說他沒
    有駕照，沒有辦法開，在分局甲○○有告訴我車子是他偷，
    那時候他跟我說車子是他偷的，因為他剛執行完畢請我扛下
    來，去資源回收場賣時，甲○○都不說話，甲○○叫我去賣
    ，他都在旁邊，我向老闆拿錢，他有看到，他在那裡也是載
    著帽子，怕被人認出來。從98年6 月25日到98年7 月6 日十
    幾天時間，甲○○打給我98通電話，我打給甲○○87通，是
    因為我需要賺錢，我一直打電話給甲○○，問有無工作，是
    否需要人，( 小貨車遺失的時間)98 年6 月27日凌晨1 時44
    分，甲○○從潮州打電話給我，跟我說這輛小貨車壞掉，叫
    我修理，他說他發不動，我去時就發動，因為鑰匙已經插在
    上面我在潮州發動車子，是甲○○住的地方旁邊，我賣鋼筋
    的錢是我們到資源回收場外面，在白色車子外面我就交給他
    ，包括磅單、收據我都給甲○○，甲○○就給我二千元，他
    說另外五百元大家一起去喝酒，甲○○沒有告訴我車上的鋼
    鐵哪裡來，甲○○跟我說他是在林邊高速道路尾端那邊做工
    ，有很多鋼筋等語明確（本院卷80-82 頁）。被告戊○於檢
    察官偵訊時亦結證：我在98年7 月6 日上午8 時10分許駕駛
    車牌號碼WP-2957 號小貨車到屏東縣佳冬鄉○○村○○路
    263 巷28號( 三義欣業社資源回收場內），我共總開這輛車
    到該資源回收場三次，一次是六月二十七日、一次是六月三
    十日、一次是七月六日。三次都是甲○○叫我開去的，我是
    直到今天才知道車子是贓車，車上的東西也都是贓物，這三
    次車上都是載著廢鐵、白鐵及鋼筋，我載一次甲○○會給我
    2500元，叫我負責開車進去賣，他叫我姓名留假的，我是留
    陳榮勝的名字，但是電話要留真的，他說東西是他的，留假
    名字沒有關係，並且跟我說那車子也是他的，第一次是在水
    底寮的菜市場，當時東西已經放在車子上了，甲○○用私人
    的車子載我到該菜市場，然後再叫我開車，第二次也是一樣
    ，東西是在屏南工業區一加油站對面，東西也是裝好了，我
    也是甲○○用私人車子到我家裡載我到該處，第三次就是今
    天，在來義鄉旺嘉村一處專門停車廣場，東西也是一樣都裝
    好了。第一次賣了一萬一千三百七十元，第二次賣了一萬六
    千多元，第三次就在今天，還沒有賣出就被查獲。我沒有幫
    忙搬，就只有開車就有2500元我平常用行動電話與甲○○聯
    絡，我的電話是0000000000，甲○○請我開車時都是用這個
    電話通知我，我開車時，都是甲○○帶路，他是開車在我的
    前面，我開在他的後面，（警卷107 頁) 照片中坐在我旁邊
    的人是甲○○，甲○○的車是停在省公路旁，和我一起進去
    ，因為他怕我騙他鐵的重量，侵占他的錢，我有一起開車載
    那些東西資源回收場，並且將東西搬下車去賣。（警卷第
    111 頁及第107 頁) 在我駕駛之車牌號碼WP-2957 號小貨車
    上及資源回收場上穿綠色衣服及資源回收場的人就是甲○○
    等語（偵卷15-19 頁）。而被告戊○在警詢、檢察事務官及
    本院法官訊問時供述之情節，與上開在本院及檢察官偵訊中
    結證之情節，均大致相符（警卷1-10頁、偵卷77-79 頁、15
    9-161 頁、本院98年度聲羈字第158 號卷4-5 頁）。又證人
    即三義欣業社資源回收場之會計乙○○於本院審理中亦結證
    ：我在三義欣業社資源回收場擔任會計，負責人跟我同居，
    我在那邊幫忙，被告有去三義欣業社資源回收場賣過鋼鐵三
    次，被告去時都是戊○跟我交涉，在收據上簽陳榮勝是戊○
    簽的，戊○沒有無拿身分證給我看，戊○跟我交涉，我沒有
    注意被告甲○○在旁做何事，來算錢是戊○，甲○○有跟他
    一起來沒有錯，但沒有跟我交談過，甲○○有幫忙卸貨，結
    帳是跟戊○，甲○○沒有跟我談過話等語（本院卷78-79 頁
    ）。又戊○及甲○○前開三次前往三義欣業社，均係由戊○
    先駕駛小貨車載運鋼筋等物至余俊義經營之三義欣業社資源
    回收場變賣，過一段時間後甲○○才駕駛白色牌號YM-8838
    號小客車前來找戊○，二人均以原住民話交談，戊○並簽署
    名陳榮勝之收據等情，亦據證人即三義欣業社之負責人余俊
    義於警詢、偵訊時證述明確（偵卷91-94 頁、112-116 頁）
    。互核被告戊○及證人余俊義、乙○○之證述相符，且被告
    戊○前後供述均大致相符，自可採為認定事實之證據。
(二)、被告戊○與甲○○於98年6 月27日上午8 時許，載往設於屏
    東縣佳冬鄉○○村○○路263 巷28號之三義欣業社資源回收
    場出售之30片鋼筋，係丙○○所有，於98年6 月26日下午5
    時許至98年6 月27日上午8 時許止之某時，在屏東縣崁頂鄉
    崁頂村武邊農場前南二高崁頂段下方丙○○所承攬之台電管
    路工程工地所失竊，係屬贓物之事實，亦據告訴人丙○○於
    警詢及檢察事務官詢問時指訴明確（警卷21-24 頁、偵卷34
    -35 頁）。被告戊○三次駕駛上開小貨車時車上均裝有鋼筋
    、白鐵、廢鐵等物，依卷附照片觀之，鋼筋顯非無主之物，
    而白鐵欄杆更非一般廢鐵，而被告戊○有多次竊盜、贓物等
    前科，其辨識贓物之能力應較一般人為高，其與被告甲○○
    又熟視，對於被告甲○○從何處收受前開大量鋼筋、白鐵等
    物，被告戊○心中應有贓物之認識，又被告甲○○何以不自
    己開車去販賣，而要被告戊○開車至資源回收場，自己再開
    車跟隨，且要被告戊○簽署偽名「陳榮勝」，以逃避追緝，
    種種不合情理之處，堪認被告戊○明知前開貨車及物品均為
    贓物。
(三)、被告甲○○於警詢時否認有至三義欣業資源回收場，經警提
    示監視錄影器翻拍照片後仍加以否認，於98年7 月21日臺灣
    屏東地方法院檢察署內勤檢察官訊問時又否認有至資源回收
    場，直至98年8 月4 日檢察事務官詢問時才坦承有至資源回
    收場，則被告甲○○前後供述不一，顯係有所隱瞞，若其僅
    係幫忙被告戊○卸貨，不知貨車及其上物品由何而來，在初
    次警詢時即可據實相告，何以供詞反覆，顯見其於偵查中辯
    稱幫被告戊○卸貨，不知貨車及其上物品由何而來，純屬脫
    罪卸責之詞。又被告戊○於警詢時供述：前開貨車係甲○○
    交給伊駕駛，甲○○由其駕駛之自小客車裡拿出1 串鑰匙從
    中拔出1 支鑰匙，交由伊開啟電門，貨車上物品伊開車時均
    已存在，在分局時甲○○偷偷跟伊說，前開自小貨車係甲○○偷來等語（警卷1-10頁）。前開自用小貨車係於98年6 月
    26日18時至隔日6 時之間失竊，亦據車主丁○○於警、偵訊
    中供述明確，而前開貨車失竊後，立即為被告甲○○所持有
    ，又車上裝有失竊之鋼筋，為失主丙○○所有，亦據丙○○
    於警、偵訊中供述明確，而經員警搜索，在被告甲○○所有
    之自用小客車上亦有搜到鑰匙2 串，亦與共同被告戊○供述
    鑰匙由被告甲○○車內取得情節相符，又被告甲○○於98
    年6 月27日凌晨1 時45分許，以其所有之門號0000000000行
    動電話撥打被告戊○行動電話時，其基地台位置在屏東縣潮
    州鎮○○路，與失竊車輛地點距離約2.7 公里，有門號0000
    000000行動電話98年6 月25日至7 月6 日通聯紀錄等在卷可
    稽，若被告甲○○不是前往竊取車輛，何以在凌晨出現在小
    貨車失竊現場附近，故被告甲○○辯稱不知前開車輛由何而
    來，應屬卸責之詞，不足採信。且被告甲○○將前開車輛交
    由戊○駕駛時，已明知前開車輛係竊取而來，其上所載運之
    鋼筋為贓物，其辯稱僅係與被告戊○前去卸貨，完全不知車
    輛及其上物品由何而來，有違常理。又被告甲○○與被告戊○交情匪淺，此由雙方在98年6 月25日至7 月6 日間通話高
    達98次即可得知，且兩人常一起飲酒，若認為對於彼此從事
    何業均不了解，亦有違經驗法則。被告甲○○於本院審理中
    改稱：戊○亂講話，因為我有欠戊○三萬元，沒有證據，為
    了欠他的錢的問題，他懷恨在心云云。惟被告戊○於本院審
    理中陳稱：沒有欠甲○○三萬元，甲○○亦沒有欠我三萬元
    ，甲○○剛出監，我沒有錢借給他等語。綜上論述，被告甲○○辯稱不知車輛及其上贓物由何而來，因欠戊○三萬元，
    戊○故意誣陷伊云云，均屬卸責之詞，不足採信。此外，復
    有證人丁○○、陳健國於警、偵訊之證述、扣押筆錄、扣押
    物品目錄表、贓物認領保管單、三義欣業社98年6 月27日、
    同年6 月30日收據各1 紙、甲○○酒精測試記錄表、戊○酒
    精測試記錄表、屏東縣政府警察局舉發違反道交通事件通知
    單、刑法第185 條之3 案件測試觀察紀錄表、汽機車駕駛人
    酒後生理協調平衡檢測紀錄表、照片87張、門號0000000000
    行動電話98年6 月25日至7 月6 日通聯紀錄等在卷可稽，並
    有被告甲○○所有之汽車鑰匙1 支扣案可佐，本件事證明確
    ，被告戊○上開搬運贓物、偽造署押、不能安全駕駛動力交
    通工具等犯行，被告甲○○上開竊盜、收受贓物、偽造署押
    、不能安全駕駛動力交通工具等犯行，均堪以認定。
四、核被告戊○就犯罪事實三、四所為，均係犯刑法第349 條第
    2 項搬運贓物罪及同法第217 條偽造署押罪，犯罪事實五所
    為係涉犯刑法第349 條第2 項搬運贓物罪、同法第185 條之
    3 不能安全駕駛動力交通工具罪。被告甲○○就犯罪事實二
    所為係涉犯刑法第320 條第1 項普通竊盜罪，犯罪事實三、
    四所為均係涉犯刑法第349 條第1 項收受贓物罪及同法第
    217 條偽造署押罪，犯罪事實五所為係涉犯刑法第349 條第
    1 項收受贓物罪、同法第185 條之3 不能安全駕駛動力交通
    工具罪。又被告2 人間就偽造署押部分有犯意聯絡及行為分
    擔，均為共同正犯。被告戊○所犯上開搬運贓物三罪、偽造
    署押二罪、不能安全駕駛動力交通工具罪等六罪間，犯意各
    別，行為互殊，應分論併罰。被告甲○○所犯竊盜罪、收受
    贓物三罪、偽造署押二罪及不能安全駕駛動力交通工具罪等
    七罪間，亦犯意各別，行為互殊，應分論併罰。被告戊○前
    於94年間因贓物及竊盜案件，分別經本院判處有期徒刑3 月
    、10月確定，並定執行刑為有期徒刑11月，於96年1 月23日
    縮刑期滿執行完畢；被告甲○○前因恐嚇、毀棄損壞、竊盜
    、竊盜、竊盜案件，分別經臺灣高等法院花蓮分院判處有期
    徒刑8 月、10月、1 年10月、2 年6 月、6 年8 月，並經減
    刑，定應執行刑7 年11月15日確定，於97年10月15日縮短刑
    期假釋出監，所餘刑期付保護管束，於98年1 月13日執行完
    畢等事實，有臺灣高等法院被告前案紀錄表各1 份附卷足憑
    ，被告二人於刑之執行完畢後5 年內，故意再犯本件有期徒
    刑以上之上開各罪，均為累犯，應依刑法第47條第1 項各加
    重其刑。爰審酌被告甲○○竊取小貨車用以載運贓物，收受
    來源不明之贓物，被告戊○為賺取費用，搬運贓物，均足以
    助長竊盜歪風，並增加偵查犯罪員警追查贓物之困難，被告
    二人為掩飾其銷贓之犯行，偽造他人之署押，所為實不足取
    ，且於服用酒類後已處於不能安全駕駛動力交通工具之狀態
    下，仍駕駛上開車輛上路除漠視自身安危之外，更枉顧公眾
    行之安全，並兼衡其二人素行非佳，被告戊○坦承犯行，犯
    後態度良好，被告甲○○否認犯行等一切情狀，就被告二人
    上開所犯之罪，各量處如主文所示之刑，並定其應執行之刑
    ，被告戊○併諭知如易科罰金之折算標準。另被告二人於三
    義欣業社收據二紙所偽造之「陳榮勝」署名各1 枚（共2 枚
    ），應依刑法第219 條規定諭知沒收。又扣案之鑰匙1 支為
    被告甲○○所有，且為供其竊取小貨車犯罪所用之物，應依
    刑法第38條第1 項第2 款，宣告沒收。
據上論斷，應依刑事訴訟法第299條第1項前段，刑法第28條、第
185條之3、第217條第1項、第320條第1項、第349條第1項、第2
項、第47條第1項、第219條、第38條第1項第2款，第41條第1項
前段，刑法施行法第1 條之1 ，判決如主文。
中    華    民    國    99    年    3     月    23    日
                  刑事第一庭    審判長法  官  潘正屏
                                      法  官  黃紀錄
                                      法  官  涂裕洪
以上正本證明與原本無異。
如不服本判決應於收受判決後10日內向本院提出上訴書狀，並
應敘述具體理由；其未敘述上訴理由者，應於上訴期間屆滿後
20日內向本院補提理由書（均須按他造當事人之人數附繕本）
「切勿逕送上級法院」。
中    華    民    國    99    年    3     月    23    日
                                      書記官  卓春成
附錄本件判決論罪科刑法條：
中華民國刑法第185條之3
服用毒品、麻醉藥品、酒類或其他相類之物，不能安全駕駛動力
交通工具而駕駛者，處1年以下有期徒刑、拘役或科或併科15萬
元以下罰金。
中華民國刑法第217條
（偽造盜用印章印文或署押罪）
偽造印章、印文或署押，足以生損害於公眾或他人者，處 3 年
以下有期徒刑。
盜用印章、印文或署押，足以生損害於公眾或他人者，亦同。
刑法第320條第1項
意圖為自己或第三人不法之所有，而竊取他人之動產者，為竊盜
 罪，處5年以下有期徒刑、拘役或5百元以下罰金。
中華民國刑法第349條（普通贓物罪）
收受贓物者，處 3 年以下有期徒刑、拘役或 5 百元以下罰金。
搬運、寄藏、故買贓物或為牙保者，處 5 年以下有期徒刑、拘役
或科或併科 1 千元以下罰金。
因贓物變得之財物，以贓物論。

司法院資訊處製作；財團法人民間司法改革基金會備份。
